【裁判字號】    89,重訴,253
【裁判日期】    890229
【裁判案由】    清償借款
【裁判全文】
臺灣臺北地方法院民事判決  八十九度重訴字第二五三號
    原      告  臺灣省合作金庫
    法定代理人  乙○○
    訴訟代理人  丙○○
    被      告  甲○○
右當事人間請求清償借款事件，本院判決如左：
    主    文
被告應給付原告新台幣柒佰肆拾貳萬仟零壹拾柒元及如附表一、所示之利息、違約
金。訴訟費用由被告負擔。
    事    實
甲、原告方面：
  一、聲明：如主文第一項所示。
  二、陳述：被告於民國八十三年九月三十日立具連帶保證書，就訴外人谷佑工業股
      份有限公司（嗣谷佑公司）於過去、現在及將來對原告負欠之一切債務（含借
      款、票款），願於新台幣（以下同）一千五百萬元之限額內，負連帶保證責任
      。谷佑公司並於八十年至八十八年間，數度向原告借款（各次借款時間、借款
      金額、約定利率、借款期間等詳如附表二），惟嗣至八十八年八月起，谷佑公
      司即未能按期繳付本息（繳付末日各如附表二），依約谷佑公司之各筆借款均
      視為到期，該公司尚欠如附表一所示之本金、利息及違約金未清償，被告係連
      帶保證人，自應負連帶保證責任。
三、證據：提出連帶保證書、授信約定書、查詢單各乙紙、本票三紙、借據四紙為證
    。
乙、被告方面：
  一、聲明：駁回原告之訴。
  二、陳述略稱：被告雖於前開連帶保證書、授信約定書、本票、借據上簽名，對谷
      佑公司尚欠原告所指之金額亦無意見，然原告應先向谷佑公司求償後，再找被
      告，且應先處分擔保品後再向被告求償。
    理    由
一、原告主張之事實，已據其提出與所述相符之連帶保證書、授信約定書、查詢單各
    乙紙、本票三紙、借據四紙等為證，被告且不否認為本件借款之連帶保證人，雖
    另抗辯稱原告應先向谷佑公司求償後，再找被告，且應先處分擔保品後再向被告
    求償等語。惟查前開連帶保證書上已明載保證人即被告預先拋棄先訴抗辯權，亦
    即原告無須先就谷佑公司之財產先行強制執行，即得逕向被告求償（民法第七百
    四十五條、第七百四十六條第一款）。因之被告以原告應先向谷佑公司求償，即
    屬無據。次查前揭授信約定書第十一條（一）明定，主債務人即谷佑公司如未能
    依約履行，被告應如數付清，原告無須先對抵押物聲請強制執行，即得向連帶保
    證人求償。茲谷佑公司既已未依約履行，依此約定，原告自得逕向為連帶保證人
    之被告求償，被告以原告應先拍賣抵押物置辯，顯與約定不符，不足採信。綜上
    所述，被告所辯各節不可採信，應認原告之主張為真實，從而原告以被告應負連
    帶保證人之責任而訴請被告給付如主文所示之本金、利息及違約金，即屬正當，
    應予准許。
二、結論：本件原告之訴為有理由，依民事訴訟法第七十八條，判決如主文。
中      華      民      國    八十九    年      二      月    二十九    日
                                            民事第五庭法      官
右為正本係照原本作成
如對本判決上訴，須於判決送達後廿日內向本院提出上訴狀
中      華      民      國    八十九    年      二      月    二十四    日
~B法院書記官  莊滿美


司法院資訊處製作；財團法人民間司法改革基金會備份。
